臺灣臺中地方法院民事判決
                                    110年度勞訴字第59號  原      告  吳岳育  
訴訟代理人  林富豪律師
被      告  苙鑫有限公司

法定代理人  余榮麟  
上列當事人間請求給付資遣費等事件，本院於民國110年10月29
日言詞辯論終結，判決如下：
    主    文
一、被告應給付原告新臺幣261,222元，及自民國110年3月30日
    起至清償日止，按週年利率5%計算之利息。
二、被告應提繳新臺幣79,291元至勞動部勞工保險局所設立原告
    之勞工退休金個人專戶。
三、原告其餘之訴駁回。
四、被告應開立載有原告之姓名、性別、出生年月日、身分證字
    號、職務內容、到職日期、離職日期，離職原因為非自願離
    職之服務證明書予原告。
五、訴訟費用由被告負擔97%，餘由原告負擔。
六、本判決第一項、第二項得假執行。但被告如以新臺幣340,51
    3元為原告預供擔保後，得免為假執行。
七、原告其餘假執行之聲請駁回。
    事實及理由
壹、程序事項：
一、本件被告經合法通知，未於言詞辯論期日到場，核無民事訴
    訟法第386條所列各款情形，爰依原告之聲請，由其一造辯
    論而為判決。
貳、實體事項：
一、原告主張：
  ㈠原告自民國106年4月5日起至109年5月15日止，受僱於被告，
    擔任保修人員，約定按日計薪或論件計酬，即若原告以「點
    工」出勤，屬按日計薪，每日以新臺幣(下同)1,400元計算
    ；若原告以「工令」出勤，則屬論件計酬，其報酬較日薪方
    式高，每月工資至少45,000元。被告於109年4月10日召開會
    議通知原告，除確認109年2月6日至109年4月5日積欠工資之
    數額外，同時告知被告將於109年5月15日歇業，並於歇業當
    日資遣原告，惟被告於109年5月29日解散，遲至109年6月17
    日始將原告退保，且迄今未依約給付已核算工資、資遣費、
    任職期間之特休未休工資及非自願離職證明書予原告。且原
    告嗣後申請失業給付遭拒，始知悉被告雖每月自原告薪資中
    扣除勞保費用，但卻未實際轉交予勞工保險局，且於原告任
    職期間有未提繳或未足額提繳勞工退休金之事實。原告於10
    9年9月9日於社團法人臺中市（縣）勞資關係協會進行勞資
    爭議調解，被告未出席，致調解不成立。
　㈡請求項目及金額如下：
　⒈原告於109年5月15日經被告以歇業事由資遣，被告應給付資
    遣費；又原告離職前平均工資為52,275元，則被告應給付原
    告資遣費81,390元，爰依勞工退休金條例（下稱勞退條例）
    第12條第1項規定請求之。
　⒉被告未給付原告109年2月6日至109年4月5日期間之薪資，合
    計共130,168元，爰依勞動契約、勞動基準法（下稱勞基法
    ）第22條第2項、民法第486條規定請求之。
　⒊被告未將108年10月、11月、12月、109年2月自薪資扣除之勞
    保費共計2,064元，轉交予勞保局，爰依薪資報酬給付請求
    權及民法第179條規定請求之。
　⒋原告自106年4月5日起至109年5月15日止，已繼續工作3年以
    上，累計已有34日之特別休假日未休，原告於勞動契約終止
    前一日正常工作時間所能獲得的工資為1,400元，是被告應
    給付原告特休未休工資共計47,600元，爰依勞基法第38條第
    1、4項請求之。
　⒌被告於原告任職期間，其中106年4月5日至106年12月31日、1
    07年2月至5月、107年9月至11月、108年1、2月、4月、6月
    至109年5月15日，均未按月為原告提繳6%之勞工退休金；10
    7年1月、6月至8月、12月及108年3月、5月則不足額提繳，
    造成原告權益受損，被告應補提繳87,947元至勞工保險局所
    設立之原告勞工退休金專戶，爰依勞退條例第31條第1項規
    定請求之。　
　⒍原告於109年5月15日經被告以歇業事由資遣，被告應開立非
    自願離職之服務證明書予原告，爰依就業保險法(下稱就保
    法)第11條第3項、勞基法第19條規定請求之。
　㈢並聲明：　
　1.被告應給付原告新臺幣261,222元，及自起訴狀繕本送達翌
    日起至清償日止，按週年利率5%計算之利息。
  2.被告應提繳新臺幣87,947元至勞動部勞工保險局所設立原告
    之勞工退休金個人專戶。
  3.被告應開立載有原告之姓名、性別、出生年月日、身分證字
    號、職務內容、到職日期、離職日期，離職原因為非自願離
    職之服務證明書予原告。 
  4.原告願供擔保，請准宣告假執行。
二、被告未於言詞辯論期日到場，亦未提出書狀作任何聲明或陳
    述。 　
參、得心證之理由：　　
　㈠原告主張其自106年4月5日起任職於被告，兩造約定按日計薪
    或論件計酬，即若原告以「點工」出勤，屬按日計薪，每日
    以1,400元計算；若原告以「工令」出勤，則屬論件計酬，
    而兩種計酬方式，原告每月薪水均至少45,000元；嗣於109
    年5月15日被告以歇業事由終止兩造間勞動契約，並於109年
    6月17日將原告之勞保退保、被告於109年5月29日解散，以
    及被告未出席109年9月9日於社團法人臺中市（縣）勞資關
    係協會進行之勞資爭議調解會議等節，業據提出被告109年2
    月6日至109年4月5日之薪資統計表、經濟部商工登記公示資
    料查詢表、勞工保險被保險人投保資料表暨明細、臺中市政
    府勞工局109年9月17日中市勞資字第1090044683號函檢附之
    勞資爭議調解會議紀錄等件為證（見本院卷第17-32、41-44
    頁），核屬相符；且被告已於相當時期受合法通知，未於言
    詞辯論期日到庭，亦未提出準備書狀有所爭執，依民事訴訟
    法第280條第3項準用第1項之規定，應視同自認，自堪認原
    告上開主張各節屬實。　
　㈡茲就原告上揭各項請求分述如次：
　⒈資遣費部分：
　⑴按非有左列情事之一者，雇主不得預告勞工終止勞動契約：
    二、虧損或業務緊縮時；勞工適用本條例之退休金制度者，
    適用本條例後之工作年資，於勞動契約依勞基法第11條、第
    13條但書、第14條及第20條或職業災害勞工保護法第23條、
    第24條規定終止時，其資遣費由雇主按其工作年資，每滿1
    年發給2分之1個月之平均工資，未滿1年者，以比例計給；
    最高以發給6個月平均工資為限，不適用勞基法第17條之規
    定，勞基法第11條第2款、勞退條例第12條第1項亦有明文。
    本件兩造間之契約關係，業由被告於109年5月15日以勞基法
    第11條第1款歇業事由終止等節，業如前述，則原告主張被
    告應依上開規定給付資遣費，自屬有據。
　⑵原告自106年4月5日起至109年5月15日止任職於被告，年資為
    3年1月又10日，資遣前6個月平均工資為52,275元（自108年
    11月6日至109年5月5日日止），資遣費為81,390元【計算式
    ：52,275元×（1.5569基數）＝81,390元】，原告此部分請求
    ，應屬有據。
　⒉109年2月6日至109年4月5日期間薪資130,168元部分：
　  按工資應全額直接給付勞工。工資之給付，除當事人有特別
    約定或按月預付者外，每月至少定期發給2次，勞基法第22
    條第2項前段、第23條第1項前段定有明文。本件原告主張被
    告未依約給付其109年2月6日至109年4月5日期間之工資，合
    計130,168元等情，業據提出被告109年2月6日至109年4月5
    日之薪資統計表為證，被告未於言詞辯論期日到庭，亦未提
    出準備書狀有所爭執，應視同自認，自堪信原告主張為真，
    則原告請求被告給付上開期間之薪資130,168元（109年2月6
    日至109年3月5日積欠薪資為11,671元+109年3月6日至109年
    4月5日積欠薪資118,497元=130,168元），自屬有據。
  ⒊勞保費2,046元部分：
　⑴按無法律上之原因而受利益，致他人受損害者，應返還其利
    益。民法第179條前段定有明文。又按雇主應為適用勞工退
    休金條例之勞工，按月提繳退休金，儲存於勞工保險局設立
    之勞工退休金個人專戶。雇主每月負擔之勞工退休金提繳率
    ，不得低於勞工每月工資百分之6，勞退條例第6條第1項、
    第14條第1項定有明文。
　⑵原告主張被告108年10、11、12日、109年2月自薪資扣除之勞
    保費共計2,064元，未交予勞保局等情，業據提出108年10月
    至12月及109年1月之薪資袋(明細)、勞動部勞工保險局109
    年10月5日保普就字第109071367376號函、勞工保險普通事
    故保險費及就業保險保險費合計之被保險人與投保單位分擔
    金額表及全民健康保險保險費負擔金額表（見本院卷第25、
    27、29-30、45、47頁）為證，被告就此部分事實，未到庭
    或以書狀爭執，視同自認，故原告依民法第179條規定請求
    被告返還勞保費2,064元，為有理由。
　⒋未休特別休假34日工資部分：
　⑴按勞工之特別休假，因年度終結或契約終止而未休之日數，
    雇主應發給工資，勞基法第38條第4項定有明文。原告主張
    其於離職時尚有34日特別休假未休等語，因被告已於相當時
    期受合法通知，未於言詞辯論期日到庭，亦未提出準備書狀
    有所爭執，依民事訴訟法第280條第3項準用第1項之規定，
    應視同自認，自堪認原告上開主張為真。
　⑵原告離職前1日正常工作時間能獲得之工資為1,400元，則原
    告請求給付特別休假未休34日工資為47,600元（計算式：1,
    400元×34日=47,600元），應屬有據。
  ⒌補提繳勞工退休金87,947元部分：
　⑴按雇主應為適用勞工退休金條例之勞工，按月提繳退休金，
    儲存於勞工保險局設立之勞工退休金個人專戶。雇主每月負
    擔之勞工退休金提繳率，不得低於勞工每月工資百分之6，
    勞退條例第6條第1項、第14條第1項定有明文。又，依同條
    例第31條第1項規定，雇主未依該條例之規定按月提繳或足
    額提繳勞工退休金，致勞工受有損害者，勞工得向雇主請求
    損害賠償。該專戶內之本金及累積收益屬勞工所有，僅於未
    符合同條例第24條第1項所定請領退休金規定之前，不得領
    取。是雇主未依該條例之規定，按月提繳或足額提繳勞工退
    休金者，將減損勞工退休金專戶之本金及累積收益，勞工之
    財產受有損害，自得依該條例第31條第1項規定請求損害賠
    償；於勞工尚不得請領退休金之情形，亦得請求雇主將未提
    繳或未足額提繳之金額繳納至其退休金專戶，以回復原狀（
    最高法院101年度台上字第1602號裁判要旨參照）。
　⑵原告主張其任職期間，被告有未按月為原告提繳6%勞工退休
    金及不足額提繳等情，業據其提出勞工退休金個人專戶資料
    為證（見本院卷第39頁），核屬相符，堪認為實。又，原告
    任職期間各月份薪資至少45,000元，業經本院認定如前，則
    其應適用之月提繳工資級距為45,800元，故被告應為原告提
    繳退休金額分別如附表1「應提繳金額」欄所示，惟僅為原
    告提繳如附表1「實際繳納金額」欄所示。從而，原告請求
    被告補提繳79,291元之退休金至原告之勞工退休金個人專戶
    ，核屬有據。至於原告主張被告於106年4月5日至106年12月
    31日間完全未提繳勞工退休金等語，與原告之勞工退休金提
    繳明細生扞格之處(見本院卷第39、127-128頁)，即屬無據
    ，應予駁回。
　⒍按勞動契約終止時，勞工如請求發給服務證明書，雇主或其
    代理人不得拒絕，為勞基法第19條所明定。次按本法所稱非
    自願離職，指被保險人因投保單位關廠、遷廠、休業、解散
    、破產宣告離職；或因勞基法第11條、第13條但書、第14條
    及第20條規定各款情事之一離職；第1項離職證明文件，指
    由投保單位或直轄市、縣（市）主管機關發給之證明，就保
    法第11條第3項、第25條第3項分別定有明文。查本件係被告
    依勞基法第11條第1款歇業為由終止勞動契約，已如前述，
    已符合就業保險法所稱之「非自願離職」，從而，原告自得
    請求被告發給非自願離職證明書。
四、按給付有確定期限者，債務人自期限屆滿時起，負遲延責任
    。又遲延之債務，以支付金錢為標的者，債權人得請求依法
    定利率計算之遲延利息，但約定利率較高者，仍從其約定利
    率；應付利息之債務，其利率未經約定，亦無法律可據者，
    週年利率為百分之5，民法第229條第1項、第233條第1項、
    第203條定有明文。再按資遣費應於終止勞動契約後30日內
    發給；且依勞基法終止勞動契約時，雇主應即結清工資給付
    勞工，勞退條例第12條第2項及勞基法施行細則第9條亦有明
    定。原告請求給付工資、資遣費、不當得利、特休未休工資
    等勝訴部分，起訴狀繕本已於110年3月29日送達被告（見本
    院卷第77頁），則原告請求自翌日即同年月30日起至清償日
    止，按法定利率即週年利率5%計算遲延利息，自屬有據。 
五、綜上，本件原告依勞動契約、民法第179條、486條、勞基法
    第22條第2項、第38條第1、4項、勞退條例第12條第1項等規
    定，請求被告給付原告261,222元，及自110年3月30日起至
    清償日止，按週年利率5%計算之利息；依就保法第11條第3
    項、第25條第3項、勞基法第19條規定請求被告開立非自願
    離職證明書；暨依勞退條例第31條第1項請求被告補提繳79,
    291元至原告之勞工退休金個人專戶內，為有理由，應予准
    許。逾上開範圍之請求，為無理由，應予駁回。
六、本件係勞動事件，且係就勞工即原告為部分勝訴判決，應依
    勞動事件法第44條第1項規定職權宣告假執行，原告聲請供
    擔保後假執行部分，不另審酌，爰就本判決主文第1項、第2
    項部分，依職權宣告假執行；另依同條第2項規定，同時酌
    定相當之金額宣告雇主即被告得供擔保而免為假執行。至於
    原告敗訴部分，其假執行之聲請失所依附，應併予駁回。
七、訴訟費用之負擔：民事訴訟法第79條。
中　　華　　民　　國　 110　　年　  11  　月　　19　　日
                勞動法庭審判長  法  官  鄭舜元
                                法  官  何世全
                                法  官  莊毓宸  
正本係照原本作成。                                      
如對本判決上訴，須於判決送達後20日內向本院提出上訴狀。如
委任律師提起上訴者，應一併繳納上訴審裁判費。
中　　華　　民　　國　　110 　年　　11　　月　　22　　日
                                書記官  劉欣怡 

附表1：應提繳退休金明細表（單位：新臺幣/元）：
月份 工資 適用月提繳工資      應提繳金額 實際繳納金額 106年4月至12月(106.4.5-106.12.31) 45,000元 45,800元 18,869元[計算式：（45,800元×6%×6月）+(45,800元÷30×26日×6%)＝18,869元，算至小數點四捨五入，下同] 8,656元[計算式：（21,009元×6%×6月）+(21,009元÷30×26日×6%)＝8,656元] 107年2月至5月、107年9月至11月、108年1、2月、4月、6月至109年5月15日 45,000元 45,800元 59,082元[計算式：（45,800元×6%×21月）+(45,800元÷30×15日×6%)＝59,082元] 0元 107年1月、6月至8月、12月及108年3月、5月 45,000元  45,800元 19,236元（計算式：45,800元×6%×7月＝19,236) 1,320元×7月＝9,240元 合計   97,187元 17,896元